【裁判字號】    98,消債更,350
【裁判日期】    981022
【裁判案由】    更生事件
【裁判全文】
臺灣士林地方法院民事裁定           98年度消債更字第350號
聲  請  人
即  債務人  張芷羚（原名：張瓊.
                        樓
代  理  人  林淑娟律師
上列債務人因聲請更生事件，聲請保全處分，本院裁定如下：
    主  文
聲請駁回。
    理  由
一、按法院就更生之聲請為裁定前，得因利害關係人之聲請或依
    職權，以裁定為保全債務人之財產、停止對於債務人財產強
    制執行程序之保全處分，消費者債務清理條例第19條第1 項
    第1 款、第3 款固有明文。惟保全處分，係於法院就更生之
    聲請為裁定前，為防杜債務人之財產減少，維持債權人間之
    公平受償，及使債務人有重建更生之機會，始有保全處分之
    必要，此觀諸消費者債務清理條例第19條立法說明即明。次
    按，債務人及其共同生活之親屬職業上或教育上所必需之器
    具、物品，不得查封；又債務人對於第三人之債權，係維持
    債務人及其共同生活之親屬生活所必需者，不得為強制執行
    ，強制執行法第53條第1 項第2 款及第122 分別定有明文。
二、本件聲請意旨略以：伊因財務困難，陷於有不能清償債務之
    情事，業已提出更生聲請於本院審理中。然為確保更生方案
    之履行，爰聲請就伊之財產及薪資予以保全，並免予執行云
    云。
三、經查：
  (一)按首揭消費者債務清理條例第19條第1 項第1 款所定之保全
    處分，係對於債務人財產之保全，並非限制債權人對債務人
    之財產行使權利，且債務人將因該款保全處分而喪失自有財
    產之處分權，此顯非聲請人本件聲請之目的。況聲請人自陳
    其無任何財產，並提出其全國財產稅總歸戶財產查詢清單供
    參（見本院卷第22頁），自難認有何保全其財產之必要性，
    此部分聲請應予駁回。
  (二)至聲請人請求停止對於其財產強制執行程序之保全處分乙節
    ，查聲請人自承其除於臺北市稅捐稽徵處之薪資債權每月約
    為新臺幣（下同）27,042元外，別無其他可供執行之財產，
    聲請人復已無法履行債務，始向本院聲請更生，足見債權人
    應無從於強制執行程序外，因行使債權而受償。且他債權人
    如認有必要，非不得於系爭執行程序併案聲請強制執行，就
    債務人每月薪資債權三分之一範圍內，按債權比例公平受償
    。故於本院裁定開始更生前，難認有為保障債權人公平受償
    ，而停止系爭執行程序之必要。況以聲請人自98年3 月至9
    月，平均每月薪資債權僅27,042元觀之，債權人於保全處分
    至多120 日之期間內，執行可得受償之金額甚微，停止系爭
    執行程序，對於維持債權人間公平受償亦無助益。再參諸強
    制執行法第122 條規定意旨，足見對於維持聲請人及其共同
    生活親屬生活所必需之收入所得，亦不得為強制執行。準此
    可知，縱債權人對聲請人實行強制執行，當不致影響聲請人
    及其共同生活親屬之基本生活，要無阻礙聲請人重建更生之
    機會。是故，揆諸首開說明，尚無限制債權人不得聲請人之
    薪資強制執行之必要。
四、綜上所述，聲請人聲請保全處分，於法即有未合，應予駁回
    ，爰裁定如主文。
中    華    民    國    98    年    10    月    22    日
                  民事第二庭  法      官  劉逸成
上為正本係照原本作成。
如不服本裁定，應於裁定送達後10 日內，以書狀向本院提出抗告
，並繳納抗告費新臺幣1千元。
中    華    民    國    98    年    10    月    22    日
                              書  記  官  羅伊安


司法院資訊處製作；財團法人民間司法改革基金會備份。
